# 新收入准则政策变更减值问题

提问人：wangfan1 时间：2020-04-29 11:52:00
陈版主您好，就施工企业而言，在对各项成本和资产减值方面有很多不懂的，烦请陈老师百忙抽空帮忙解答一下，万分感谢！
问题 1 、新旧准则变更时候，原建造合同合同核算下， 存货中完工未结算部分 过程中没有减值迹象 所以没有计提减值。那么在政策变更时候，合同资产减值政策对公司财务影响重大，这部分存货分类到合同资产，是否可以按合同资产信用减值要求，追溯调整合同资产的减值，调整期初未分配利润。
问题 2 、合同履约成本减值与亏损合同的预计损失，两者同时计提的话 ，是否可能存在重复计提减值的问题。感觉履约成本减值的金额应该包含在亏损合同预计损失中， 也就是对亏损和预计损失确认预计负债的时候 ，是否应该先考虑已计提的合同履约成本减值的金额。
再次感谢陈老师一直对财务人员的知道和帮助。

回答人：chenyiwei
1 、可以。虽然新金融工具准则在 2019 年就已经执行，但针对合同资产计提信用减值的前提是确认合同资产，这是在 2020 年初才进行衔接的，所以应将合同资产信用减值作为对新收入准则相关衔接调整的一部分处理。
2 、这两者不重复。亏损合同的预计损失更多地是针对尚未确认的收入小于尚未确认的成本；而合同履约成本的减值是针对已发生且确认为资产的合同履约成本的预计可收回金额。